da: Isenkram > Værktøj – tilbehør > Slibning med sandpapir – tilbehør: Sandpapir og slibesvampe
nl: Bouwmaterialen > Gereedschapaccessoires > Schuuraccessoires: Schuurpapier en schuursponzen
ja: DIY用品 > 工具関連用品 > ヤスリ関連用品: 紙ヤスリ・スポンジヤスリ
vi: Phần cứng > Phụ kiện dụng cụ > Phụ kiện chà nhám: Miếng bọt biển & giấy nhám
pl: Sprzęt > Akcesoria do narzędzi > Akcesoria do szlifowania: Papier ścierny i gąbki ścierne
el: Υλικά κατασκευών > Αξεσουάρ εργαλείων > Αξεσουάρ λείανσης: Χαρτί Λείανσης & σφουγγάρια τριψίματος
ro-RO: Feronerie > Accesorii pentru unelte > Accesorii pentru șlefuire: Hârtie și bureți cu șmirghel
sv: Metallprodukter > Verktygstillbehör > Tillbehör till slippapper: Slippapper och slipsvamp
bg-BG: Железария > Аксесоари за инструменти > Аксесоари за шлайфане: Шкурка и гъби за шлайфане
nb: Maskinvare > Verktøytilbehør > Pussetilbehør: Sandpapir og sandsvamper
pt-PT: Equipamento > Acessórios de ferramentas > Acessórios de lixagem: Folhas de lixa e esponjas de lixa
en: Hardware > Tool Accessories > Sanding Accessories: Sandpaper & Sanding Sponges
es: Bricolaje > Accesorios para herramientas > Accesorios de lijar: Papel y esponjas de lija
sk-SK: Náradie > Náradie a príslušenstvo > Príslušenstvo na brúsenie: Brúsny papier a brúsne špongie
hu: Hardver > Szerszám-kiegészítők > Csiszoláskiegészítők: Csiszolópapír és csiszolószivacsok
ru: Оборудование и технические изделия > Аксессуары для инструментов > Аксессуары для шлифования: Шлифовальные материалы и инструменты
lt-LT: Techninė įranga > Įrankių priedai > Šlifavimo priedai: Švitrinis popierius ir šlifavimo kempinės
zh-CN: 五金/硬件 > 工具配件 > 砂磨配件: 砂纸/磨砂海绵擦
tr: Hırdavat > Alet Aksesuarları > Zımparalama Aksesuarları: Zımpara ve Zımparalama Süngerleri
cs: Kutilství a řemeslo > Nástroje a nářadí – příslušenství > Příslušenství pro ruční broušení: Smirkové papíry a brusné houby
ko: 철물 > 공구 부대용품 > 샌딩 부대용품: 사포/스펀지 사포
it: Articoli di ferramenta > Accessori per attrezzi > Accessori per carteggio: Carta vetrata e spugne carteggio
th: ฮาร์ดแวร์ > อุปกรณ์เครื่องมือ > อุปกรณ์สำหรับขัดกระดาษทราย: กระดาษทรายและฟองน้ำกระดาษทราย
sl-SI: Gradbena oprema > Dodatki za orodje > Dodatki za brušenje: Brusni papir in brusne gobice
fi: Rakentaminen > Työkalujen lisätarvikkeet > Hiontatarvikkeet: Hiekkapaperi ja hiontasienet
fr: Quincaillerie > Accessoires d’outils > Accessoires de ponçage: Papier de verre et éponges à poncer
hr-HR: Željezarija > Dodaci za alat > Pribor za pjeskarenje: Brusni papir i spužve za brušenje
zh-TW: 硬體 > 工具配件 > 磨砂配件: 砂紙/磨砂海綿
pt-BR: Ferragens > Acessórios para ferramentas > Acessórios para lixamento: Esponjas abrasivas para lixas e lixamento
de: Heimwerkerbedarf > Werkzeugzubehör > Schleifzubehör: Schleifpapier & Schleifschwämme